【裁判字號】    97,聲,4861
【裁判日期】    980112
【裁判案由】    聲明異議
【裁判全文】
臺灣臺中地方法院刑事裁定              97年度聲字第4861號
聲明異議人
即 受 刑人  甲○○
                    （現在臺灣澎湖監獄執行中）
上列受刑人因違反毒品危害防制條例等案件，對於檢察官之指揮
執行命令（臺灣臺中地方法院檢察署96年度執減更準字第5381號
、96年度執減更準字第5381之1號執行指揮書）聲明異議，本院
裁定如下：
    主    文
異議駁回。
    理    由
一、本件聲明異議意旨如附件之聲明異議狀所載。
二、按受刑人或其法定代理人或配偶，以檢察官執行之指揮為不
    當者，得向諭知該裁判之法院聲明異議；法院應就異議之聲
    明裁定之，刑事訴訟法第484條、第486條分別定有明文。又
    按「裁判除關於保安處分者外，於確定後執行之，刑事訴訟
    法第456條前段定有明文，是裁判一經確定，非依法定程序
    ，不能停止其執行之效力；又執行機關對於審判機關所為之
    裁判，無審查內容之權，故裁判是否違法，並非執行機關所
    得過問。經查本件抗告人因貪污案件，經本院於85年11月28
    日以85年度台上字第5603號判決，判處有期徒刑3年6月，褫
    奪公權3年；減為有期徒刑2年4月，褫奪公權2年確定在案，
    有本院上開判決影本在卷可按，臺灣花蓮地方法院檢察署檢
    察官據以執行，即無不當。縱抗告人對於上開案件經臺灣高
    等法院花蓮分院檢察署檢察官提起第三審上訴，是否因已逾
    法定期間而有上訴不合法之情形一節，有所爭執，亦應依循
    其他法定程序以求救濟，尚非得據為對檢察官執行之指揮聲
    明異議之適法理由」（最高法院87年度台抗字第80號裁判要
    旨參照）。準此，受刑人聲明異議之客體，應以檢察官執行
    之指揮為限；亦即受刑人就刑之執行或其方法，認檢察官之
    指揮不當者，始得向諭知該裁判之法院聲明異議，資以救濟
    。倘受刑人並非針對檢察官執行之指揮認有不當，其所為聲
    明異議於程序上即已難謂適法，法院自應以裁定駁回其異議
    。
三、查受刑人甲○○於如附表所列日期，違犯毒品危害防制條例
    等罪，分別經法院判處如附表所示之刑，均經確定在案。檢
    察官以其附表編號1、2、4、5、6、7所載犯行之犯罪時間均
    於民國96年4月24日以前，且合於減刑條件，乃向本院聲請
    予以減刑，並就附表編號1、2之部分罪刑與附表編號3所列
    不應減刑之罪所處之刑，定其應執行之刑；及就附表編號4
    、5、6、7之部分罪刑，與附表編號8、9所列不應減刑之罪
    所處之刑，定其應執行之刑。本院96年度聲減字第4461號裁
    定認檢察官之聲請有據，應予准許，遂依法裁定受刑人所犯
    附表編號1、2所示之罪，均減刑詳如附表編號1、2所載，並
    與附表編號3所列不應減刑之罪所處之刑，應執行有期徒刑1
    2年3月；又所犯附表編號4、5、6、7所示之罪，均減刑詳如
    附表編號4、5、6、7所載，並與附表編號8、9所列不應減刑
    之罪所處之刑，應執行有期徒刑16年2月，褫奪公權6年，此
    裁定於96年9月17日確定在案，而由臺灣臺中地方法院檢察
    署檢察官以96年度執減更準字第5381號、96年度執減更準字
    第5381之1號執行在案等情，業經本院依職權調閱前開減刑
    裁定、執行卷宗核無違誤。是臺灣臺中地方法院檢察署檢察
    官96年度執減更準字第5381號、96年度執減更準字第5381之
    1號執行指揮書之指揮執行命令，係依照上開業已確定之本
    院96年度聲減字第4461號減刑裁定所定之2個應執行刑為之
    ，並非由檢察官任意指揮，於法並無不合。次查本件受刑人
    之異議理由實際上是指摘：本院96年度聲減字第4461號裁定
    內容，有牴觸先前對受刑人較為有利之本院96年度聲字第86
    0號定執行刑之裁定（該裁定將受刑人所犯如附表編號3、4
    、5、6、7、8、9所示之罪，定應執行有期徒刑20年），而
    非對檢察官執行之指揮不當而為聲明異議，依上揭之說明，
    本件受刑人之聲明異議於法即有未合。受刑人若對本院96年
    度聲減字第4461號減刑裁定如有不服，本應於法定期間內提
    起抗告，其於該裁定確定後，始聲明異議予以爭執，自屬無
    據，應予駁回（況實質上受刑人所犯如附表編號1、2、3所
    示之罪，符合數罪併罰之要件，且早經臺灣高等法院96年度
    聲字第533號裁定定其應執行刑為有期徒刑12年8月，嗣自不
    得再將其中一罪抽出析離而與後案另犯之罪重複定應執行刑
    。本院96年度聲字第860號裁定未察，再將附表編號3所示前
    已經定應執行刑之12年有期徒刑重罪，併附表編號4、5、6
    、7、8、9所示之罪，定其應執行刑為有期徒刑20年，應有
    未洽。嗣本院96年度聲減字第4461號裁定，分就受刑人所犯
    如附表編號1至3與4至9所示之罪，各定其應執行刑之作法，
    始屬正確，附予敘明）。
四、依刑事訴訟法第486條，裁定如主文。
中    華    民    國    98    年     1    月    12    日
                  刑事第12庭  法  官  蔡建興
以上正本證明與原本無異。
如不服本裁定，應於裁定送達後5日內向本院提出抗告狀。
                              書記官  黃英寬
中    華    民    國    98    年     1    月    12    日


司法院資訊處製作；財團法人民間司法改革基金會備份。
